【裁判字號】    90,上訴,110
【裁判日期】    900720
【裁判案由】    重傷害等
【裁判全文】
臺灣高等法院花蓮分院刑事判決            九十年度上訴字第一一號
    上    訴  人  臺灣花蓮地方法院檢察署檢察官
    上訴人即被告  丁○○
    共        同
    選任  辯護人  庚○○
右列上訴人因被告傷害案件，不服臺灣花蓮地方法院八十九年度易字第四五七號中華
民國九十年三月二十一日第一審判決( 起訴案號：臺灣花蓮地方法院檢察署八十九年
度偵字第六六八號 )，提起上訴，本院判決如左：
    主  文
原判決撤銷。
己○○共同損壞他人之擯榔攤櫥櫃、冷凍展示櫃，足以生損害他人，累犯，處有期徒
刑拾月；又共同傷害人之身體，累犯，處有期徒刑肆年，應執行有期徒刑肆年捌月。
丁○○、壬○○、癸○○共同損壞他人之檳榔攤櫥櫃及冷凍展示櫃，足以生損害於他
人，各處有期徒刑捌月；又共同傷害人之身體，各處有期徒刑貳年陸月，各應執行有
期徒刑年。
扣案半截西瓜刀壹支沒收。
    事  實
一己○○曾於民國八十七年間因犯傷害罪，經原審法院判處有期徒刑三月，於八十七
  年九月二十九日易科罰金執行完畢，仍不知悔改，其於八十九年二月七日（農曆大
  年初三）零時許，在花蓮市德興二一四之三號北斗星歡唱俱樂部前遭自花蓮市國慶
  里德興一八一之一號出來之不明人士毆打後離去，因不滿無故遭人毆打，乃以電話
  聯絡姪子癸○○，癸○○再電告其弟壬○○，壬○○再找林慶文（另由國防部東部
  地方軍事法院審理），林慶文再邀丁○○，於花蓮火車站前廣場會合後，共同基於
  毀損及傷害他人身體之單一決意及犯意連絡，分乘二部自小客車，己○○車上還放
  置其所有之半截西瓜刀、警用長型手電筒各壹支，由己○○帶路，並於車行至四維
  高中附近時停車下車撿拾四角木棍二支（未扣案），攜帶前開兇器前往，於該日一
  時三十分許至花蓮市國慶里德興一八一之一號辛○○經營之檳榔攤前，己○○持該
  半截西瓜刀（扣案），丁○○、壬○○分持四角木棍、癸○○持警用長型手電筒（
  扣案）、林慶文持在附近撿到的不知何人所有之鐵棍（扣案）等物，衝入上址，先
  下手損壞辛○○所經營之檳榔攤櫥櫃、冷凍展示櫃，足以生損害於辛○○；旋又不
  分青紅皂白，見人即加以擊打，致丙○○受有上背部多處割裂傷（共計五十七公分
  ，傷及皮下組織肌膜層）、左肩部鈍挫傷、頭部鈍挫傷；乙○○受有左側上臂深層
  割裂傷合併肱三頭肌斷斷裂（十八公分長）；戊○○受有雙側肩岬骨切割性外傷（
  傷及肌肉）併右肩岬骨骨折、左腰部切割傷及頭部切割傷（四公分長）、右手拇指
  中指左手無名指及小指肌腱斷裂；陳峰祺受有頭部外傷合併頭皮裂傷（九公分長，
  至肌膜層）、右手食指割裂傷合併伸指肌腱斷裂（二公分長）、左足背裂傷四公分
  長（至皮下組織肌膜層）、右側肩部、上臂、左側腰部、左側大腿及小腿多處鈍挫
  傷；甲○○受有頭枕頂部撕裂傷（二至三公分長）、手部鈍傷、背部瘀腫之傷害。
  丁○○、壬○○、己○○及林慶文傷人後即退回所搭乘之車上逃離現場，癸○○則
  於逃離時為甲○○等人阻止而未順利逃脫。嗣戊○○、陳峰祺、丙○○、乙○○、
  甲○○均緊急送往財團法人佛教慈濟綜合醫院（下稱慈濟醫院）急救而未致重傷害
  。
二案經辛○○、戊○○、陳峰祺、丙○○、乙○○、甲○○（下稱辛○○等六人）分
  別訴由花蓮縣警察局花蓮分局報請或向台灣花蓮地方法院檢察署檢察官提出告訴後
  偵查起訴。
    理  由
一右揭犯罪事實，業據被告丁○○、壬○○、癸○○、己○○供承不諱，核與被害人
  辛○○、戊○○、丙○○、陳峰祺、乙○○、甲○○等人之供述大致相符，並有診
  斷證明書五份及慈濟醫院函及所附病情說明書十份、急診病歷及照片等在卷可資佐
  證，被告等犯行均堪認定。
二核被告等所為，均係犯刑法第三百五十四條之毀損罪（櫥櫃、展示櫃之零件為構成
  該櫥櫃、展示櫃之一部分，不另論列）及第二百七十七條第一項之傷害罪，被告等
  所犯二罪犯意各別，犯罪構成要件不同，應分論併罰。又被告等基於一個傷害犯意
  ，同時傷及五人，係一行為而觸犯數罪名之想像競合犯，應從一重處斷。被告四人
  與林慶文間就上開犯行有犯意聯絡及行為分擔，均為共同正犯。又被告己○○有事
  實欄所載之犯罪科刑執行情形，此有台灣花蓮地方法院檢察署刑案資料查註紀錄表
  一份在卷可參，其受有期徒刑執行完畢後，五年以內再犯有期徒刑以上之本罪，為
  累犯，應依法加重其刑。本件原審論處被告重傷害未遂罪刑，原非無見，惟查：被
  告等所犯毀損與傷害二罪間並無方法結果之牽連關係，原判決論以想像競合犯，已
  有未當，且被告等人於毀損檳榔攤櫥櫃及冷凍展示櫃後見人亂砍亂打，被害人受傷
  部位不一，足見其目的在於洩一時之憤而無使被害人肢體或其他部位受有毀敗或其
  他身體、健康有重大不治或難治之犯意，且原判決又未認定被告等究係以使被害人
  受有何項重傷害之犯意而下手實施犯罪，從而原判決論處被告等重傷未遂罪刑，經
  核亦有未洽。本件公訴意旨係以普通傷害提起公訴，公訴人又依告訴人請求以被告
  等具有殺人之犯意而提起上訴，其上訴雖無理由，惟被告等上訴否認具有使人受重
  傷之犯意，則有理由，因撤銷原審判決，並審酌被告之素行及被告己○○僅因細故
  即召喚其餘被告前往尋仇，而被告與被害人並無宿怨，竟於深夜持西瓜刀、長型手
  電筒、鐵棒、四角木棍等兇器衝入檳榔攤內逞兇、見人就打，嚴重危害社會治安，
  且對被害人身心均造成難以彌補之損害，其等至今尚未賠償被害人損失暨其等犯後
  坦承犯行，尚知錯誤等一切情狀，分別量處如主文所示之刑，並依法定其應執行之
  刑各如主文所示。扣案半截西瓜刀為被告己○○所有，供犯罪所用之物，應依法宣
  告沒收。至扣案之鐵棍一支非屬被告所有，不諭知沒收。
據上論斷，應依刑事訴訟法第三百六十九條第一項前段、第三百六十四條、第二百九
十九條第一項前段、刑法第二十八條、第二百七十七條第一項、第三百五十四條、第
四十七條、第五十一條第五款、第三十八條第一項第二款、罰金罰鍰提高標準條例第
一條前段，判決如主文。
本案經檢察官翟光軍到庭執行職務。
中      華      民      國      九十      年    七      月   二十     日
                                    審判長法官  謝  志  揚
                                          法官  何  方  興
                                          法官  蔣  有  木
右正本證明與原本無異。
本件不得上訴。
                                        書記官  陳  有  信
中      華      民      國      九十      年    七      月   二十     日


司法院資訊處製作；財團法人民間司法改革基金會備份。
